---
title: "modelagem_apresentacao"
author: "Murilo Cechin"
date: "2023-09-29"
output: html_document
---

```{r setup, include=FALSE}
knitr::opts_chunk$set(echo = TRUE)
```



```{r bibliotecas}
# Importando bibliotecas utiizadas na modelagem
library(tidyverse)
library(rsample)
library(ranger)
library(caret)
```

## Leitura do arquivo

Realizanodo a leitura do arquivo df_abordagem_1, gerada no pré-processamento.

```{r}
df_abordagem1 <- read_csv("../pre_processamento/df_abordagem1_final.csv")

df_abordagem1
```

Existem algumas informações que não serão utilizadas na modelagem, como a coluna "event_id", "fight_id" e a "w/l".

```{r}
# Retirando colunas que não serão utilizas

df_modelagem <- df_abordagem1 %>% select(-c(event_id, fight_id, `w/l`, fighter1, fighter2, fighters1_id, fighters2_id))


df_modelagem
```
Para a primeira modelagem, será desconsiderado a classe 3 da variavel resposta.

```{r}
df_modelagem <- df_modelagem[df_modelagem$resposta != 3, ]
```




## Criando conjunto de teste e treinamento

Separando os conjuntos de teste e treinemanto com a biblioteca rsample

```{r}
# Configurando semente aleatoria
set.seed(39)
split <- initial_split(df_modelagem, prop = 0.8)


train_data <- training(split)
test_data <- testing(split)
```

Ajustando a codificação da variavel resposta

```{r}
train_data$resposta <- train_data$resposta - 1
test_data$resposta <- test_data$resposta - 1
```


Visualizando proporção da variavel resposta

```{r}
# Frequencias para o conjunto de treinamento
train_data %>%
  group_by(resposta) %>%
  summarise(freq_absoluta = n()) %>%
  mutate(freq_relativa = (freq_absoluta / sum(freq_absoluta))*100)
```


```{r}
# Frequencias para cojunto de teste
test_data %>%
  group_by(resposta) %>%
  summarise(freq_absoluta = n()) %>%
  mutate(freq_relativa = (freq_absoluta / sum(freq_absoluta))*100)
```
## Regressão Logistica

Realizando a regressão logistica

```{r}
reg_logistica <- glm(resposta ~., data=train_data, family = "binomial")

reg_logistica
```
Cálculando as probabilidades

```{r}
predicted_probs <- predict(reg_logistica, newdata=train_data, type="response")
predicted_classes <- ifelse(predicted_probs > 0.5, 1, 0)

```



```{r}
matriz_confusao <- table(Real = train_data$resposta, Previsto = predicted_classes)
matriz_confusao
```
```{r}
cm <- confusionMatrix(as.factor(predicted_classes), as.factor(train_data$resposta))
print(cm)
```

## Random Forest

Primeiramente, será rodado o código sem nenhum tipo de otimização, ou seja, utilizando as configurações padrões da biblioteca ranger.
```{r}
random_forest <- ranger(resposta ~., data=train_data, probability = TRUE)

print(random_forest)
```
Observando a matriz de confusão

```{r}
# Prevendo as classes usando o modelo treinado
predictions <- predict(random_forest, data=test_data)

# As previsões estão no slot $predictions do objeto retornado
predicted_classes <- predictions$predictions

confusionMatrix(predicted_classes, test_data$resposta)

```

```{r}
predicted_classes 
```










